cs: Umění a zábava > Hobby, hudba a výtvarné umění > Řemesla a koníčky > Materiál pro umění a řemesla > Keramika a sochařství > Modelování z hlíny a těsta: Plastelína; Modelovací hmota
ro-RO: Artă și divertisment > Hobby-uri și artă > Artizanat > Materiale pentru artă/artizanat > Materiale pentru olărit și sculptură > Argilă și plastilină: Argilă; Plastilină
nb: Kunst og underholdning > Hobby og kreativitet > Kunst og håndverk > Kunst- og håndverksmaterialer > Pottemaker- og skulpturmaterialer > Leire og modelldeig: Leire; Modelldeig
hr-HR: Umjetnost i zabava > Hobiji i kreativne umjetnosti > Umjetnost i rukotvorine > Materijali za umjetnost i rukotvorine > Keramika i materijali za kiparstvo > Glina i masa za modeliranje: Glina; Masa za modeliranje
sv: Konst och underhållning > Hobby och skapande > Hantverk och hobbyer > Hobbymaterial > Keramik och skulptering > Lera och modellera: Lera; Modellera
fr: Arts et loisirs > Loisirs et arts créatifs > Loisirs créatifs > Matériaux pour loisirs créatifs > Matériaux pour poterie et sculpture > Argile et pâte à modeler: Argile; Pâte à modeler
el: Τέχνες & Ψυχαγωγία > Χόμπι & Δημιουργικές Τέχνες > Τέχνες & Χειροτεχνίες > Υλικά τέχνης & χειροτεχνίας > Υλικά κεραμικής & γλυπτικής > Πηλός & ζύμη μοντελοποίησης: Πηλός; Ζύμη μοντελοποίησης
ja: 芸術・エンターテイメント > 趣味・コレクション > クラフト・アート > アート・クラフト用素材 > 陶磁器・彫刻 > 粘土・油粘土: クレイ; 油粘土
vi: Nghệ thuật và giải trí > Sở thích và nghệ thuật sáng tạo > Đồ thủ công mỹ nghệ > Vật liệu nghệ thuật & thủ công mỹ nghệ > Vật liệu điêu khắc và gốm > Đất sét và bột mẫu: Đất sét; Bột nặn
bg-BG: Изкуства и развлечения > Хобита и творчески изкуства > Изкуства и творчество > Творчески материали > Керамика и материали за моделиране > Глина и моделин: Глина; Моделин
sk-SK: Umenie a zábava > Záľuby a tvorivé dielne > Výtvarná dielňa > Materiály pre výtvarnú dielňu > Hrnčiarske a sochárske materiály > Hlina a modelovacia hmota: Hlina; Modelovacia hmota
it: Arte e svago > Hobby e arti creative > Artigianato e hobby > Materiali per hobby e artigianato > Materiali per ceramica e scultura > Creta e pasta da modellare: Argilla; Pasta modellabile
pt-BR: Artes e entretenimento > Hobbies e artes > Arte e artesanato > Materiais de arte e de artesanato > Materiais para cerâmica e escultura > Massa em argila e para modelagem: Argila; Massa de modelar
ru: Искусство и развлечения > Хобби и творчество > Искусство и рукоделие > Материалы для художественных работ и рукоделия > Материалы для гончарного дела и лепки > Глина и пластилин: Глина; Скульптурный пластилин
sl-SI: Kultura in zabava > Hobiji in ustvarjalne umetnosti > Umetnost in ročna dela > Materiali za umetniško ustvarjanje in ročna dela > Lončarski in kiparski materiali > Glina in modelirna masa: Glina; Modelirna masa
nl: Kunst en entertainment > Hobby's en creatieve vaardigheden > Handwerk en hobby's > Handwerk- en hobbymaterialen > Pottenbakken en beeldhouwen > Modelleerklei en deeg: Klei; Modelleerklei
lt-LT: Menai ir pramogos > Hobiai ir menai > Menai ir amatai > Menų ir amatų medžiagos > Keramikos ir skulptūros medžiagos > Molis ir modelinas: Molis; Modelinas
zh-TW: 藝術/娛樂 > 嗜好和創作藝術 > 藝術品和手工藝品 > 藝術/手作材料 > 陶藝/雕刻材料 > 黏土/造型土: 陶土; 軟陶
es: Arte y ocio > Hobbies y artes creativas > Manualidades > Materiales para manualidades > Materiales de cerámica y alfarería > Arcilla y pasta para modelar: Arcilla; Masilla para modelar
da: Kunst og underholdning > Hobby og håndarbejde > Håndarbejde og hobby > Materialer til håndarbejde og hobby > Pottemageri og modellering > Ler til modellering: Ler; Modellervoks
hu: Művészet és szórakoztatás > Hobbik és kreatív művészet > Művészet és barkácsolás > Művészeti és kézműves anyagok > Fazekas és szobrászati anyagok > Agyag- és modellező tészta: Agyag; Modellező tészta
th: ศิลปะและความบันเทิง > งานอดิเรกและศิลปะสร้างสรรค์ > ศิลปะและงานฝีมือ > วัสดุงานศิลปะและงานฝีมือ > เครื่องปั้นดินเผาและวัสดุสำหรับการปั้น > ดินเหนียวและดินน้ำมัน: ดินเหนียว; แป้งโดว์
pt-PT: Artes e lazer > Passatempos e artes criativas > Artes e trabalhos manuais > Materiais para artes e trabalhos manuais > Materiais de olaria e escultura > Barro e pasta de modelagem: Argila; Pasta de modelagem
en: Arts & Entertainment > Hobbies & Creative Arts > Arts & Crafts > Art & Crafting Materials > Pottery & Sculpting Materials > Clay & Modeling Dough: Clay; Modeling Dough
pl: Sztuka i rozrywka > Hobby i sztuki piękne > Sztuka i rękodzieło > Materiały dla artystów i rękodzielników > Garncarstwo i rzeźbiarstwo > Glina i ciasto do modelowania: Gliniana; Masa modelarska
tr: Sanat ve Eğlence > Hobiler ve Sanatsal Çalışmalar > Sanatlar ve El İşleri > Sanat ve El İşleri Malzemeleri > Çömlekçilik ve Heykelcilik Malzemeleri > Kil ve El İşi Hamuru: Kil; Oyun Hamuru
fi: Taide ja viihde > Harrastukset ja taiteet > Taide ja askartelu > Askartelumateriaalit > Keramiikka- ja veistomateriaalit > Savi ja muovailuvaha: Savi; Muovailuvaha
zh-CN: 艺术与娱乐 > 爱好/艺术创作 > 手工艺品 > 手工艺材料 > 陶艺/陶瓷/雕塑工具 > 陶土与塑模面泥: 粘土; 塑模黏土
ko: 아트/엔터테인먼트 > 취미/예술 > 미술/공예 > 미술/공예 재료 > 도예/조각 재료 > 점토/모델링 도우: 클레이; 모델링 도우
de: Kunst & Unterhaltung > Hobby & Kunst > Kunsthandwerk & Hobby > Kunst- & Bastelmaterialien > Töpferei & Bildhauerei > Modellierton & Modelliermasse: Ton; Modelliermasse